【裁判字號】    97,訴,872
【裁判日期】    970910
【裁判案由】    違反毒品危害防制條例
【裁判全文】
臺灣雲林地方法院刑事判決               97年度訴字第872號
公  訴  人  臺灣雲林地方法院檢察署檢察官
被      告  乙○○
                    （另案在臺灣雲林第二監獄執行中）
上列被告因毒品危害防制條例案件，經檢察官提起公訴（97年度
毒偵字第545 、871 號），被告於準備程序進行中就被訴事實為
有罪之陳述，本院合議庭裁定進行簡式審判程序，判決如下：
    主  文
乙○○施用第一級毒品，累犯，處有期徒刑捌月。又施用第二級
毒品，累犯，處有期徒刑伍月。又施用第一級毒品，累犯，處有
期徒刑捌月，扣案之注射針筒壹支沒收之。應執行有期徒刑壹年
陸月，扣案之注射針筒壹支沒收之。
    事  實
一、乙○○前因施用毒品案件，經觀察、勒戒後，認無繼續施用
    毒品傾向，由臺灣雲林地方法院檢察署檢察官於88年2 月26
    日以88年度偵字第110 、625 號為不起訴處分確定。於上開
    觀察勒戒執行完畢釋放後5 年內，又因施用第1 、2 級毒品
    案件，經本院以92年度訴字第297 號分別判處有期徒刑8 月
    、6 月，定應執行刑為有期徒刑1 年確定；於93年間，復因
    連續施用第1 級毒品案件，經本院以93年度訴字第483 號判
    處有期徒刑8 月確定，與本院92年度訴字第312 號轉讓第1
    級毒品案件所判處之有期徒刑1 年10月，定應執行刑為有期
    徒刑2 年5 月，上開案件接續執行，於96年2 月15日縮短刑
    期假釋出監，於96年7 月8 日假釋期滿假釋未經撤銷，其未
    執行之刑，以已執行論。猶不知悔改，復分別為下列施用毒
    品犯行：
    (一)基於施用第1 級毒品海洛因之犯意，於97年2 月5 日上午
      8 時許，在其位於雲林縣口湖鄉過港村過港24號之住處，
      以將海洛因摻水後置於針筒內注射血管之方式，施用第1
      級毒品海洛因1 次。嗣於同日晚上9 時許，在嘉義縣民雄
      鄉北斗村北勢子17號為警盤查，得其同意採尿送驗，檢出
      毒品嗎啡陽性陽性反應。
    (二)基於施用第1 級毒品海洛因之犯意，於97年5 月24日上午
      10時許，在雲林縣四湖鄉湖寮村（起訴書誤載為鹿場村）
      某產業道路，以將海洛因摻水後置於針筒內注射血管之方
      式，施用第1 級毒品海洛因1 次；又基於施用第2 級毒品
      甲基安非他命之犯意，於97年5 月23日上午5 、6 時許，
      在雲林縣口湖鄉某友人住處，以將甲基安非他命置於玻璃
      球吸管內燒烤後吸食其煙之方式，施用第2 級毒品甲基安
      非他命1 次。嗣於97年5 月24日下午4 時30分許，為警在
      雲林縣四湖鄉○○村○○路123 號前查獲，並扣得其所有
      供施用海洛因所用之注射針筒1 支，經採尿送驗，檢出毒
      品嗎啡陽性及甲基安非他命陽性反應，而悉上情。
二、案經嘉義縣警察局民雄分局、雲林縣警察局臺西分局報告臺
    灣雲林地方法院檢察署檢察官偵查起訴。
    理  由
一、本件被告乙○○所犯係死刑、無期徒刑、最輕本刑為3 年以
    上有期徒刑以外之罪，其於準備程序就被訴事實為有罪之陳
    述，經本院裁定由受命法官獨任以簡式審判程序審理，則依
    刑事訴訟法第273 條之2 、同法第159 條第2 項之規定，不
    適用傳聞法則有關限制證據能力之相關規定，合先敘明。
二、上揭事實，業據被告乙○○於警詢及偵審中坦承不諱，且被
    告於97年2 月5 日經警採集尿液檢體送驗結果，呈嗎啡陽性
    反應（按海洛因係由嗎啡經化學合成而製得，經注射進入人
    體後，因代謝分解成嗎啡，因此施打海洛因後，由尿液中檢
    驗結果為嗎啡反應）；於97年5 月24日查獲時經警採尿送驗
    結果，呈嗎啡陽性反應及甲基安非他命陽性反應，分別有尿
    液代號與真實姓名對照表、高雄市立凱旋醫院97年2 月22日
    濫用藥物尿液檢驗報告；雲林縣警察局臺西分局查獲煙毒麻
    管嫌犯尿液送檢真實姓名對照表、臺灣檢驗科技股份有限公
    司97年6 月4 日濫用藥物尿液檢驗報告各1 份在卷可稽，並
    有被告所有供其97年5 月24日施用毒品海洛因所用之注射針
    筒1 支扣案可佐，足認被告上開自白與事實相符，應可採信
    。又被告前因施用毒品案件，經觀察、勒戒後，認無繼續施
    用毒品傾向，由臺灣雲林地方法院檢察署檢察官於88年2 月
    26日以88年度偵字第110 、625 號為不起訴處分確定，於上
    開觀察勒戒執行完畢釋放後5 年內，又因施用第1 、2 級毒
    品案件，經本院以92年度訴字第297 號分別判處有期徒刑8
    月、6 月，定應執行刑為有期徒刑1 年確定；因連續施用第
    1 級毒品案件，經本院以93年度訴字第483 號判處有期徒刑
    8 月確定等情，有被告前開案號刑事判決書（本院卷第19、
    20頁）、臺灣高等法院被告前案紀錄表各1 份在卷可參，此
    次再犯本件施用毒品罪，已非毒品危害防制條例第20條第3
    項所定「5 年後再犯」之情形，仍應依同條例第10條之規定
    處罰（最高法院95年度第7 次刑事庭會議決定文參照），本
    件事證明確，被告犯行堪以認定，應依法論科。
三、按海洛因、甲基安非他命分別為毒品危害防制條例第2 條第
    2 項第1 、2 款所明定之第1 級毒品、第2 級毒品。核被告
    乙○○事實欄一之(一)所為，係犯毒品危害防制條例第10條第
    1 項之施用第1 級毒品罪，事實欄一之(二)所為，係犯毒品危
    害防制條例第10條第1 項之施用第1 級毒品罪及同條第2 項
    之施用第2 級毒品罪。其各次施用毒品時，非法持有第1 級
    毒品海洛因、第2 級毒品甲基安非他命之低度行為，已為其
    施用之高度行為所吸收，均不另論罪。被告所犯上開3 罪，
    犯意各別，行為互異，應分論併罰。又被告有如事實欄所述
    之前案科刑及執行紀錄，有卷附臺灣高等法院被告前案紀錄
    表可按，其受有期徒刑之執行完畢，5 年以內故意再犯有期
    徒刑以上之罪，為累犯，應依刑法第47條第1 項之規定，各
    加重其刑。爰審酌被告前因施用毒品，經觀察勒戒、起訴科
    刑後猶犯同罪行、其犯罪本質上為戕害自我身心健康之行為
    ，尚未嚴重破壞社會秩序或侵害他人權益，及其犯後坦承犯
    行、態度良好、教育程度為國小畢業等一切情狀，分別量處
    如主文所示之刑，並依刑法第51條第5 款之規定，定其應執
    行之刑。扣案之注射針筒1 支，係被告所有供其於97年5 月
    24日施用毒品海洛因所用之物，已為被告自承在卷，應依刑
    法第38條第1 項第2 款之規定，於其事實欄一之(二)所犯施用
    第1 級毒品罪項下宣告沒收之。
據上論斷，應依刑事訴訟法第273 條之1 第1 項、第299 條第1
項前段，毒品危害防制條例第10條第1 項、第2 項，刑法第11條
前段、第47條第1 項、第51條第5 款、第38條第1 項第2 款，判
決如主文。
本案經檢察官甲○○到庭執行職務。
中    華    民    國    97    年    9     月    10    日
                  刑事第二庭    法  官  王  素  珍
以上正本證明與原本無異。
如不服本判決，應於判決收受後10日內，向本院提出上訴狀（須
附繕本）。
                                書記官  吳  伊  婷
中    華    民    國    97    年    9     月    10    日
附錄本案論罪科刑法條：
毒品危害防制條例第10條
施用第一級毒品者，處6 月以上5 年以下有期徒刑。
施用第二級毒品者，處3 年以下有期徒刑。


司法院資訊處製作；財團法人民間司法改革基金會備份。
